臺灣宜蘭地方法院刑事判決　　　　　　　　94年度訴字第59號
　　公　訴　人　臺灣宜蘭地方法院檢察署檢察官
　　被　　　告　甲○○　男　2.
上列被告因違反毒品危害防制條例案件，經檢察官提起公訴（九
十四年度毒偵字第七三號）暨移送併辦（九十四年度毒偵字第四
九號、九十四年度毒偵字第六０號、九十四年度毒偵字第六三號
），本院合議庭裁定由受命法官獨任進行簡式審判程序，爰不經
通常程序判決如下：
    主  文
甲○○連續施用第一級毒品，累犯，處有期徒刑壹年。扣案第一
級毒品海洛因包（合計驗後淨重零點壹玖公克；合計空包裝重
零點捌柒公克）均沒收銷燬之，注射針筒肆支沒收之；又連續施
用第二級毒品，累犯，處有期徒刑捌月。扣案第二級毒品安非他
命貳包（合計毛重零點柒公克）均沒收銷燬之，吸食器壹組沒收
之。應執行有期徒刑壹年陸月。扣案第一級毒品海洛因包（合
計驗後淨重零點壹玖公克；空包裝重零點捌柒公克）、第二級毒
品安非他命貳包（合計毛重零點柒公克）均沒收銷燬之，注射針
筒肆支及吸食器壹組均沒收之。
    事  實
一、甲○○前於民國九十一年間因違反懲治盜匪條例案件，經臺
    灣高等法院判處有期徒刑六月確定，九十二年十月七日執行
    完畢。又其復因施用毒品案件，經本院依臺灣宜蘭地方法院
    檢察署檢察官之聲請裁定送觀察、勒戒後，認無繼續施用毒
    品之傾向，而由該署檢察官於九十二年九月十五日以九十二
    年度毒偵緝字第八三號為不起訴處分確定。詎其先後又因施
    用第一級毒品海洛因（下稱海洛因）及第二級毒品安非他命
    （下稱安非他命）案件，經本院各判處有期徒刑十月及六月
    ，且均於九十三年十月二十九日確定後，仍不知悛悔，竟基
    於施用海洛因抵癮之概括犯意，自九十三年十月三十日某時
    許起至九十四年三月四日十三時許止，在其位於宜蘭縣宜蘭
    市○○○路二十三號住處，以注射之方式連續施打海洛因多
    次。又其另基於施用安非他命抵癮之概括犯意，自九十三年
    十月三十日某時許起，至九十四年三月四日二十一時許起往
    前回溯三日內之某時許，亦在其上開住處以燒烤方式連續施
    用安非他命多次。嗣先後於九十三年十一月十三日十五時三
    十分許、九十三年十二月六日二十二時五十分許、九十四年
    一月九日及九十四年三月四日二十一時十五分許，分別經警
    定期通知調驗及在宜蘭縣慈安路三十八巷一弄六十一之二號
    、宜蘭縣宜蘭市○○路○段三十二號查獲，並共計扣得海洛
    因三包（合計驗後淨重零點一九公克；空包裝重零點八七公
    克）、安非他命二包（合計毛重零點七公克）及其所有且供
    施打海洛因所用之注射針筒四支與供施用安非他命所用之吸
    食器一組。
二、案經宜蘭縣警察局宜蘭分局報告臺灣宜蘭地方法院檢察署檢
    察官偵查起訴暨移送併辦。
    理  由
一、上開事實，業據被告甲○○到庭供認不諱，復有慈濟大學濫
    用藥物檢驗中心出具，分呈嗎啡及安非他命陽性反應之檢驗
    總表四份在卷，暨海洛因三包、安非他命二包及注射針筒四
    支、吸食器一組扣案可佐，堪認被告之自白確與真實相符，
    要可採憑。又其前因施用毒品案件，經本院依臺灣宜蘭地方
    法院檢察署檢察官之聲請裁定送觀察、勒戒後，認無繼續施
    用毒品之傾向，而由該署檢察官於九十二年九月十五日以九
    十二年度毒偵緝字第八三號為不起訴處分確定後，復各因施
    用海洛因及安非他命案件，經本院各判處有期徒刑十月及六
    月確定等情，則有前揭不起訴處分書及臺灣高等法院被告全
    國前案紀錄表各一份存卷足考。本件事證已臻明確，被告各
    該犯行咸堪認定，均應依法論科。
二、核被告甲○○之所為，係犯毒品危害防制條例第十條第一項
    、第二項之施用第一級、第二級毒品罪。其施用毒品前持有
    海洛因及安非他命之低度行為，皆已分別為施用之高度行為
    所吸收，均不另論罪。又其先後多次施用海洛因及安非他命
    抵癮之犯行，均係時間緊接，方法相同，各觸犯構成要件相
    同之罪，顯皆係基於概括犯意反覆為之，各應依刑法第五十
    六條連續犯之規定分別論以一罪並均加重其刑。其所犯連續
    施用第一級毒品及連續施用第二級毒品之二罪，則因犯意各
    別，罪名不同，應分論併罰之。至公訴人移送併辦及被告自
    承其自九十四年一月九日起至九十四年三月四日往前回溯三
    日內之施用海洛因與安非他命部分，均因與起訴事實間具有
    連續犯之裁判上一罪關係，皆為起訴效力所及，本院均應併
    予審究，附此述明。末查，被告前於九十一年間因違反懲治
    盜匪條例案件，經臺灣高等法院判處有期徒刑六月確定，九
    十二年十月七日執行完畢之事實，已據被告自承在卷，且有
    臺灣高等法院被告全國前案紀錄表一份存卷可憑，茲於執行
    完畢後五年內再犯本件有期徒刑以上之二罪，皆應依刑法第
    四十七條累犯之規定加重其刑，並均依法遞加重之。審酌被
    告歷經觀察、勒戒及強制戒治等戒毒程序後，仍未見有何戒
    斷毒癮之結果，猶長期一再施用毒品抵癮，實有處以較長刑
    期之隔離之必要，俾助其確實拔除毒害，惟念其坦承犯行，
    態度尚佳，與其犯罪動機、目的、手段及造成社會潛在侵害
    程度等一切情狀，爰就其所犯二罪酌情各量處如主文所示之
    刑，並定其應執行之刑，以資警懲。
三、扣案疑似海洛因之白色粉末三包，經送法務部調查局鑑定結
    果，認皆含第一級毒品海洛因（合計驗後淨重零點一九公克
    ；空包裝重零點八七公克）無訛，此見卷附該局九十三年十
    二月二十四日調科壹字第三００００一二０八號、九十四年
    二月二十四日調科壹字第三００００一二三一號鑑定通知書
    即明；另依被告坦承施用安非他命之自白，佐以其遭警查獲
    後採集之尿液，經送鑑定後所呈之安非他命陽性反應，益徵
    扣案疑似安非他命之結晶體，確為第二級毒品安非他命（合
    計毛重零點七公克）無誤，是均應依毒品危害防制條例第十
    八條第一項前段之規定，併予諭知沒收銷燬之；又扣案注射
    針筒四支及吸食器一組，則據被告供認皆為其所有且分別供
    作施用海洛因及安非他命所用之物等語明確，經記明筆錄在
    卷可稽，爰依刑法第三十八條第一項第二款之規定併予宣告
    沒收之，特此敘明。
據上論斷，應依刑事訴訟法第二百九十九條第一項前段，毒品危
害防制條例第十條第一項、第二項、第十八條第一項前段，刑法
第十一條前段、第五十六條、第三十八條第一項第二款、第四十
七條、第五十一條第五款，判決如主文。
本案經檢察官賴慶祥到庭執行職務
中　　華　　民　　國　　94　　年　　4 　　月　　26　　日
                  臺灣宜蘭地方法院刑事第三庭
                          法  官  陳  嘉  年
以上正本證明與原本無異。
如不服本判決，應於送達後10日內，向本院提出上訴狀（應附繕
本）。
                          書記官　詹  玉  惠
中　　華　　民　　國　　94　　年　　4 　　月　　27　　日
附錄本案論罪科刑法條全文
毒品危害防制條例第十條第一項、第二項
施用第一級毒品者，處六月以上五年以下有期徒刑。
施用第二級毒品者，處三年以下有期徒刑。
